【裁判字號】    96,簡上,319
【裁判日期】    971119
【裁判案由】    給付票款
【裁判全文】
臺灣臺北地方法院民事判決             96年度簡上字第319號
上  訴  人  丙○○
訴訟代理人  王雅慧律師
被上訴人    雅瑟音響股份有限公司
法定代理人  乙○○
訴訟代理人  甲○○
                      樓
上列當事人間請求給付票款事件，上訴人對於中華民國九十六年
十二月二十二日臺灣臺北地方法院新店簡易庭95年度店簡字第
2760號第一審判決提起上訴，本院於九十七年十月二十九日言詞
辯論終結，判決如下：
    主  文
上訴駁回。
第二審訴訟費用由上訴人負擔。
    事實及理由
一、被上訴人起訴主張：被上訴人持有上訴人丙○○於民國95年
    10月22日所簽發、以合作金庫銀行城東分行為付款人、支票
    號碼為NL0000000，票面金額新台幣（下同）132,223元之支
    票1紙，詎被上訴人於95年10月24日予以提示時，竟因金額
    文字不清而遭退票，爰依票據追索權之法律關係，聲明求為
    判決命上訴人應給付票款132,223元及自提示日即95年10月
    24日起至清償日止，按年息5%計算之利息等語。
二、上訴人則抗辯以：
  (一)上訴人當初在被上訴人店裡遭被上訴人的狗咬傷，被上訴人
    老闆娘有說要負責，要從上訴人音響的費用中扣掉，後來業
    務員來幫上訴人裝設音響時，上訴人開了9萬多元的支票給
    業務員，被上訴人的員工說只能抵扣1萬元，但是被上訴人
    老闆娘當時是說要全部負責醫療費。等到音響裝好了以後，
    被上訴人又突然說音響不賣了，經上訴人詢問，業務員要求
    上訴人開全額即系爭支票給他回去報帳，並且說不會拿去提
    示，開票時其中有1個字誤寫，上訴人有跟業務員說系爭票
    款有誤寫可能會退票，但他也說沒有關係，只是做帳用，會
    等他們音響展結束後，被上訴人老闆娘再跟上訴人討論正確
    金額後，上訴人再付款。上訴人願意付款，但是被上訴人老
    闆娘承諾的費用必須要扣掉，且目前上訴人仍在中醫就診，
    保證金3萬元雖已退還上訴人，但上訴人已用於中醫就診，
    但是上訴人想說不用向被上訴人請求那麼多費用，所以之後
    的費用均未請單據。
  (二)上訴人請求扣除的部分有：醫療費用10,035元及一個月無法
    工作之工作損失49,508元，總計為59,543元。原審認定上訴
    人無法工作之損失僅有10日，顯未斟酌上訴人為工程技師，
    實際休息達一個月無法工作之情。
三、原審為上訴人部分敗訴之判決，上訴人不服，提起上訴，其
    上訴聲明為：(一)原判決廢棄。(二)被上訴人在第一審之訴及假
    執行之聲請均駁回。被上訴人則聲明：上訴駁回。
四、被上訴人起訴主張上訴人因向被上訴人買受音響設備，交付
    被上訴人乙紙95年10月22日簽發、以合作金庫銀行城東分行
    為付款人、支票號碼為NL0000000，票面金額132,223元之支
    票以為付款，嗣被上訴人於95年10月24日提示該紙支票時，
    竟因金額文字不清而遭退票等情，業據被上訴人提出支票影
    本1紙、台灣票據交換所退票理由單1紙為證，且為上訴人所
    不爭執，自堪認被上訴人所主張之上揭事實為真實。
五、上訴人主張其於95年8月間至被上訴人處選購貨物時，曾為
    被上訴人所飼養之狗咬傷，被上訴人同意其於應付貨款中抵
    銷醫療費用，此為被上訴人所自認在卷，應堪採信。又被告
    主張抵銷之醫療費用為10,035元，此業據上訴人提出醫療費
    用收據影本為憑，且為被上訴人所自認，故該部分之醫療費
    用，自應由上訴人用以支付貨款之上開票款中扣除。至上訴
    人雖再主張其因此次傷害致一個月無法工作，受有工作損失
    共49,508元，亦請求由上開票款中抵銷云云。然查，依上訴
    人所提出附卷之診斷證明書所載，上訴人係於95年8月16 日
    住院，而於同年月18日出院，出院後並宜休養一週，故上訴
    人因遭被上訴人所飼養之狗咬傷導致無法工作之合理期間應
    為10日，上訴人稱應依其實際休假之日數計算，尚嫌無據。
    參以上訴人一個月薪資為49,508元，此有上訴人提出附卷之
    台灣大和匯通股份有限公司11月份薪資單1件在卷可稽，故
    上訴人得請求賠償並從系爭票款中抵銷之工作損失應為16,
    503元（計算式：49,508/30x10=16,503，元以下四捨五入）
    。綜上，上訴人所得主張抵銷之賠償金額合計為26, 538元
    ，抵銷後被上訴人得請求上訴人給付之票款金額應為105,
    685元。從而，被上訴人請求上訴人給付之票款於105,685元
    之範圍，及該部分自提示日即95年10月24日起至清償日止，
    按年息5%計算之利息，為有理由，應予准許。被上訴人之訴
    逾此部分之請求，則為無理由。原審因而為上訴人部分勝訴
    、部分敗訴之判決，並就被上訴人勝訴部分依職權宣告假執
    行，並無不合，上訴意旨指摘原判決不當，求予廢棄改判，
    為無理由，應予駁回。
六、本件事證已臻明確，兩造其餘攻擊防禦方法及所提證據，核
    與本件判決結果不生影響，爰不另一一論述，附此敘明。
七、結論：本件上訴為無理由，依民事訴訟法第436條之1第3項
    、第449條第1項、第78條，判決如主文。
中    華    民    國    97    年    11    月    19    日
                 民事第二庭    審判長法  官  朱漢寶
                                     法  官  陳雯珊
                                     法  官  歐陽漢菁
以上正本係照原本作成
本判決不得上訴
中    華    民    國    97    年    11    月    19    日
                                     書記官  王黎輝


司法院資訊處製作；財團法人民間司法改革基金會備份。
